臺灣臺中地方法院刑事判決　　　　　　　　　　　　九十三年度訴字第一一四七號
　　公　訴　人　臺灣臺中地方法院檢察署檢察官
　　被　　　告　甲○○
右列被告因毒品危害防制條例案件，經檢察官提起公訴（九十三年度毒偵字第一一Ｏ
二號），本院判決如左：
    主  文
甲○○連續施用第一級毒品，處有期徒刑壹年。扣案之注射針筒壹支、橡皮軟管壹條
、空塑膠袋壹個均沒收。又連續施用第二級毒品，處有期徒刑捌月。扣案之小剪刀壹
支、尖嘴吸管壹支均沒收。應執行有期徒刑壹年陸月。扣案之注射針筒壹支、橡皮軟
管壹條、空塑膠袋壹個、小剪刀壹支、尖嘴吸管壹支均沒收。
    事  實
一、甲○○曾於民國九十年間施用第二級毒品安非他命案件，經本院以九十年度毒聲
    字第四一號裁定送勒戒處所觀察、勒戒後，認無繼續施用毒品之傾向，由臺灣臺
    中地方法院檢察署檢察官於九十年一月十八日，以九十年度毒偵字第一六七號為
    不起訴處分，並於同年月十九日觀察、勒戒執行完畢後釋放。詎甲○○猶不知悛
    悔警惕，復基於施用第一級毒品海洛因的概括犯意，自九十三年三月十八日某時
    及同年月二十六日上午十時許（起訴書誤載為同日晚上八時許）止，在臺中市○
    區○○路二一九號七樓十八室居處，將塑膠袋內的第一級毒品海洛因，置於注射
    針筒內混合液體後，先以橡皮軟管綑綁手臂，再以注射針筒注射之方式，施用第
    一級毒品海洛因各一次；又基於施用第二級毒品甲基安非他命的概括犯意，於九
    十三年一月間某日起至同年三月二十六日下午二時許（起訴書誤載為同日晚上八
    時許），在前開居處，以小剪刀裁剪尖嘴吸管，再用尖嘴吸管將第二級毒品甲基
    安非他命鏟入玻璃吸食器內，以火燒烤成煙後吸用之方式，連續施用第二級毒品
    甲基安非他命，平均每星期施用一次。嗣經警方於九十三年三月二十六日晚上八
    時許，至臺中市○區○○路二一九號七樓十八室，經取得甲○○的同意後入內搜
    索，當場查扣甲○○所有供施用第一級毒品海洛因所用之注射針筒一支、橡皮軟
    管一條、空塑膠袋一個；供施用第二級毒品甲基安非他命所用之尖嘴吸管一支、
    小剪刀一支。再經警方採集甲○○的尿液，送往詮昕科技股份有限公司以ＧＣ／
    ＭＳ方法檢驗結果，呈第一級毒品海洛因於人體代謝後之嗎啡、可待因陽性反應
    及第二級毒品甲基安非他命於人體代謝後之甲基安非他命、安非他命陽性反應，
    因而查悉上情。
二、案經臺中市警察局第二分局報告臺灣臺中地方法院檢察署檢察官偵查起訴。
    理  由
一、右揭事實，迭據被告甲○○於警詢、檢察官偵查及本院審理時坦承不諱，其經警
    方採集尿液送往詮昕科技股份有限公司以ＧＣ／ＭＳ方法檢驗結果，呈第一級毒
    品海洛因於人體代謝後之嗎啡、可待因陽性反應及第二級毒品甲基安非他命於人
    體代謝後之甲基安非他命、安非他命陽性反應等情，有臺中市警察局第二分局立
    人派出所委託檢驗尿液代號與真實姓名對照表、詮昕科技股份有限公司濫用藥物
    尿液檢驗報告附卷可稽。此外並有被告所有供施用第一級毒品海洛因所用之注射
    針筒一支、橡皮軟管一條、空塑膠袋一個；供施用第二級毒品甲基安非他命所用
    之尖嘴吸管一支、小剪刀一支扣案可資佐證，堪認被告前開自白為真實。被告曾
    於九十年間因施用第二級毒品安非他命案件，經本院以九十年度毒聲字第四一號
    裁定送勒戒處所觀察、勒戒，認無繼續施用毒品之傾向，由臺灣臺中地方法院檢
    察署檢察官於九十年一月十八日，以九十年度毒偵字第一六七號為不起訴處分，
    並於同年月十九日觀察、勒戒執行完畢後釋放等情，亦有前開不起訴處分書、臺
    灣高等法院被告全國前案紀錄表、臺灣臺中地方法院檢察署刑案資料查註紀錄表
    及法務部全國檢察官線上查詢刑案人犯在監所最新資料報表附卷可稽，本案事證
    明確，被告於觀察、勒戒執行完畢釋放後，五年內再犯連續施用第一級毒品海洛
    因、第二級毒品甲基安非他命之犯行，洵堪認定。
二、被告甲○○施用海洛因、甲基安非他命，核其所為係犯毒品危害防制條例第十條
    第一項之施用第一級毒品海洛因罪及同條第二項之施用第二級毒品甲基安非他命
    罪。被告施用前持有第一級毒品海洛因、第二級毒品甲基安非他命之低度行為，
    應分別為施用之高度行為所吸收，均不另論罪。被告先後二次施用第一級毒品海
    洛因犯行及先後多次施用第二級毒品甲基安非他命犯行，均時間緊接，各方法相
    同，分別觸犯構成要件相同之罪名，顯均係基於概括犯意反覆為之，為連續犯，
    分別依刑法第五十六條規定以一罪論，並加重其刑。所犯前開二罪，犯意各別、
    罪名不同，應分論併罰。公訴意旨認被告經警方採集尿液，送往詮昕科技股份有
    限公司以ＧＣ／ＭＳ方法檢驗結果，呈第二級毒品甲基安非他命、安非他命陽性
    ，因認被告係施用第二級毒品安非他命。惟查，施用安非他命者，其尿液中之代
    謝物為安非他命，依現行濫用藥物尿液檢驗作業準則，其濃度大於500ng/ml者，
    判定為安非他命陽性反應。施用甲基安非他命者，其尿液中之代謝物為甲基安非
    他命及安非他命，依現行濫用藥物尿液檢驗作業準則，其甲基安非他命濃度大於
    500ng/ml，且其代謝物安非他命濃度大於200ng/ml者，判定為甲基安非他命陽性
    反應；施用安非他命者，其尿液代謝物應為安非他命陽性反應，不會產生有甲基
    安非他命陽性反應。施用甲基安非他命者，其尿液代謝物會呈甲基安非他命及安
    非他命陽性反應；人體施用甲基安非他命後，在主要代謝物中未改變形態之甲基
    安非他命佔施用劑量達百分之四十三，而安非他命佔百分之五等情，有內政部警
    政署刑事警察局九十三年四月二十七日（九三）刑鑑字第０９３００８６２１３
    號函、行政院衛生署管制藥品管理局九十三年五月六日管檢字第０９３０００３
    ８９６號函、法務部法醫研究所九十三年四月二十八日法醫毒字第０９３０００
    １３１８號函及法務部調查局九十三年四月二十七日調科壹字第０９３００１５
    ３０７０號函在卷足憑，被告尿液代謝物甲基安非他命濃度為54081ng/ml、安非
    他命濃度為 9288ng/ml，顯然係單純施用第二級毒品甲基安非他命，而非施用第
    二級毒品安非他命，是公訴意旨容有誤認，附此說明。又公訴人雖以被告曾於九
    十年間因施用毒品案件，經本院於九十年十一月二十六日，以九十年度中簡字第
    一八五六號判處有期徒刑三月確定，甫於九十一年六月四日執行完畢，其復於五
    年以內再犯本案施用第一、二級毒品犯行，係累犯，應依刑法第四十七條規定加
    重其刑。惟查，本院九十年度中簡字第一八五六號刑事案件的被告姓名固同為甲
    ○○，然其出生年月日、住所及身分證統一編號均與本案被告甲○○不同，顯然
    並非同一人。而被告於本案前，既未曾受有期徒刑以上刑之宣告，自無成立累犯
    之情形，併此說明。公訴意旨雖僅論及被告於九十三年三月二十六日，分別施用
    第一級毒品及第二級毒品各一次之犯行，然前開未經起訴部分，既與起訴事實分
    別有連續犯裁判上一罪關係，本為起訴效力所及，本院自應併予審理。爰審酌被
    告前因施用第二級毒品安非他命，甫經觀察、勒戒後猶故態復萌，再行施用第一
    級毒品海洛因、第二級毒品甲基安非他命不輟，無視於毒品對於自身健康之戕害
    及國家對於杜絕毒品犯罪之禁令，惡性非輕，本諸施用毒品者均有相當程度之生
    理成癮性及心理依賴性，其犯罪心態與一般刑事犯罪之本質並不相同，且被告係
    於觀察、勒戒執行完畢釋放後，五年內再犯施用第一級毒品海洛因、第二級毒品
    甲基安非他命犯行，依毒品危害防制條例之規定，無需再經觀察、勒戒及強制戒
    治之刑事處遇程序，為兼顧被告斷絕生理成癮性及心理依賴性之必要，量刑實不
    宜過輕，惟斟酌被告犯後業已坦承犯行，頗具悔意等一切情狀，分別量處如主文
    所示之刑，並定其應執行之刑，以示懲儆。扣案之注射針筒一支、橡皮軟管一條
    、空塑膠袋一個，係被告所有供施用第一級毒品海洛因所用之物；扣案之尖嘴吸
    管一支、小剪刀一支，係被告所有供施用第二級毒品甲基安非他命所用之物，業
    據被告供陳在卷，雖毒品危害防制條例第十八條第一項及同條例施行細則第十一
    條之一，就施用毒品之器具，規定由查獲機關予以沒入銷燬之，然扣案物品既尚
    未經查獲機關沒入銷燬，且為被告所有供前開犯罪所用之物，本院自應依刑法第
    三十八條第一項第二款規定宣告沒收。
據上論斷，應依刑事訴訟法第二百九十九條第一項前段，毒品危害防制條例第十條第
一項、第二項，刑法第十一條前段、第五十六條、第五十一條第五款、第三十八條第
一項第二款，判決如主文。
中      華      民      國    九十三    年      七      月     三十     日
                                      臺灣臺中地方法院刑事第三庭
                                          審判長法  官  劉 錫 賢
                                                法  官  黃 裕 仁
                                                法  官  陳 得 利
右正本證明與原本無異。
如不服本判決，應於判決送達後十日內向本院提出上訴狀，上訴於臺灣高等法院臺中
分院( 須附繕本 )。
                                                書記官
中      華      民      國    九十三    年      七      月     三十     日
附錄本案論罪科刑法條全文
毒品危害防制條例第十條
施用第一級毒品者，處六月以上五年以下有期徒刑。
施用第二級毒品者，處三年以下有期徒刑。
